臺灣屏東地方法院刑事判決　　　　　　　96年度交訴字第27號
公　訴　人　臺灣屏東地方法院檢察署檢察官
被　　　告　甲○○
選任辯護人　林幸郎律師
上列被告因過失致死等案件，經檢察官提起公訴（96年度偵字第
138 號），又檢察官聲請改依認罪協商程序審理，本院判決如下
：
    主  文
甲○○犯過失致人於死罪，處有期徒刑捌月。又犯不能安全駕駛
動力交通工具罪，處有期徒刑月。又犯肇事致人死亡逃逸罪，
處有期徒刑捌月。應執行有期徒刑壹年陸月。緩刑年。並向財
團法人勵馨社會福利事業基金會支付新台幣貳萬元之金額。
    事實及理由
一、本件被告甲○○犯罪事實及證據，除被告於本院審理中業已
    坦承過失肇事與肇事逃逸犯行，應於證據欄中補充外。其餘
    均引用檢察官起訴書所載（如附件）。
二、本件被告已經認罪，經與檢察官於審判外進行協商後，其等
    協商合意內容為：被告所犯刑法第185 條之3 服用酒類不能
    安全駕駛動力交通工具而駕駛罪部分，願受有期徒刑3 月，
    被告所犯刑法第276 條第1 項過失致死罪部分，願受有期徒
    刑8 月，被告所犯刑法第185 條之4 肇事逃逸罪部分，願受
    有期徒刑8 月，應執行有期徒刑1 年6 月，緩刑3 年之宣告
    ，並向公益團體支付新台幣20,000元之金額。
三、故核被告所為，係犯刑法第276 條第1 項之過失致死罪、刑
    法第185 條之3 服用酒類不能安全駕駛動力交通工具而駕駛
    罪、刑法第185 條之4 肇事逃逸罪。被告所犯數罪，犯意各
    別，行為互殊，應予分論併罰之。再按汽車駕駛執照為駕駛
    汽車之許可憑證；駕駛執照吊扣期間駕車者，應處汽車駕駛
    人罰鍰並當場禁止其駕駛，此觀道路交通安全規則第50 條
    第1 項前段及道路交通管理處罰條例第21條第1 項第5 款規
    定自明，足認吊扣駕駛執照期間絕對禁止該駕駛人駕車，查
    被告係於駕駛執照遭吊扣期間及酒醉狀態下駕駛汽車，此有
    證號查詢汽車駕駛人畫面、道路交通事故調查報告表、屏東
    縣政府舉發違反道路交通管理事件通知單、屏東縣警察局道
    路交通事故當事人酒精測定紀錄表各1 紙附卷可參，又被告
    行經該路573 號前處，本應注意汽車行駛時，駕駛人應注意
    車前狀況，並隨時採取必要之安全措施，而依當時雖係夜間
    無照明、然天氣晴、柏油路面、路面乾燥、無缺陷、視距良
    好及無障礙物，且依其智識、能力又無不能注意之情形，惟
    因其不勝酒力而無法安全駕駛及疏未注意車前狀況，致駕駛
    上開自用小貨車偏向外側慢車道行駛，致生本件車禍使被害
    人死亡，應係屬無駕駛執照並酒醉駕車因而致人死亡，因而
    被告過失致死罪部分，應依道路交通管理處罰條例第86條第
    1 項加重其刑（最高法院91年度台上字第5274號著有判決可
    供參照）。審酌被告駕駛汽車，疏未注意致被害人吳道人車
    倒地，因而受有右顳部撕裂傷併顱骨骨折、顱內出血、左側
    肋骨第二、三、四、五、六、七、八骨折等傷害而死亡，且
    於肇事後未立即照護被害人，反而駕車逃逸，造成被害人家
    屬痛苦至鉅，犯罪情節非輕；惟念及被告前僅有因賭博而經
    法院判處罰金刑之前科，有台灣高等法院被告前案紀錄表在
    卷可稽，於犯罪後已與被害人之家屬達成和解，取得被害人
    家屬之諒解，並全數賠償被害人家屬之損害完畢（見95年度
    相字第658 號卷第83頁屏東縣潮州鎮調解委員會調解筆錄1
    紙）等一切情狀；又被告前未曾因故意犯罪受有期徒刑以上
    刑之宣告（有卷附臺灣屏東地方法院檢察署刑案資料查註紀
    錄表、臺灣高等法院被告前案紀錄表可參），僅因一時失慮
    ，致罹刑典，惡性尚屬輕微，且犯後態度良好深表悔意，其
    歷經偵審程序及罪刑宣告之教訓，當知所警惕，信無再犯之
    虞，本院認前開對其宣告之刑，以暫不執行為適當，爰依刑
    法第74條第1 項第1 款規定，併予宣告緩刑，以啟自新等，
    認檢察官與被告所為上開認罪協商合意內容，於法無不合之
    處，量刑亦屬適當，且無刑事訴訟法第455 條之4 第1 項所
    列不得認罪協商之情形，爰不經言詞辯論，於協商合意範圍
    內為協商判決。
四、應適用之法條：刑事訴訟法第454 條第2 項、第455 條之8
    、第455 條之4 第2 項，道路交通管理處罰條例第86條第1
    項，刑法第276 條第1 項、第185 條之3 、第185 條之4 、
    第51條第5款、第74條第1項第1款，判決如主文。
五、本判決除有刑事訴訟法第455 條之4 第2 項第1 款、第2 款
    、第4 款、第6 款、第7 款所定情形之一，或違反同條第2
    項規定者外，不得上訴。
六、附記：本件被告業已於96年5 月28日支付新台幣20,000元之
    金額予財團法人勵馨社會福利事業基金會，此有郵政劃撥儲
    金存款收據1紙附卷可證。
中　　華　　民　　國　　96　　年　　5 　　月　　31　　日
                  刑事第一庭    法  官  羅培毓
以上正本證明與原本無異。
如不服本判決應於收受本判決送達後十日內向本院提出上訴書狀，
其未敘述上訴理由者，並得於提起上訴後十日內向本院補提理由
書狀（均須按他造當事人之人數附繕本）「切勿逕送上級法院」
中　　華　　民　　國　　96　　年　　5　　月　　31 　　日
                                書記官  張儷薾
附錄本判決論罪之法條：
中華民國刑法第276條
因過失致人於死者，處2 年以下有期徒刑、拘役或2 千元以下罰
金。
從事業務之人，因業務上之過失犯前項之罪者，處5 年以下有期
徒刑或拘役，得併科3 千元以下罰金。
中華民國刑法第185條之3
（重大違背義務致交通危險罪）
服用毒品、麻醉藥品、酒類或其他相類之物，不能安全駕駛動力
交通工具而駕駛者，處1 年以下有期徒刑、拘役或3 萬元以下罰
金。
中華民國刑法第185條之4
（肇事遺棄罪）
駕駛動力交通工具肇事，致人死傷而逃逸者，處 6 月以上 5 年
以下有期徒刑。
